臺灣宜蘭地方法院民事簡易判決  
111年度羅簡字第283號
原      告  台北富邦商業銀行股份有限公司

法定代理人  程耀輝  
訴訟代理人  李聖義  
被      告  張景智  
上列當事人間清償債務事件，本院於民國111年10月11日言詞辯
論終結，判決如下：
    主  文
一、被告應給付原告新臺幣(下同)5萬3,665元，及自111年1月15
    日起至清償日止按週年利率百分之1.845計算之利息；暨違
    約金1,200元。
二、被告應給付原告10萬元，及自111年4月27日起至清償日止按
    週年利率百分之1.845計算之利息；暨違約金1,200元。
三、訴訟費用1,660元由被告負擔。
四、本判決第1、2項得假執行。被告如分別以5萬3,665元、10萬
    元為原告供擔保後，得免為假執行。
    事實及理由
一、原告起訴主張：被告分別於109年5月5日、110年6月16日向
    原告借款各10萬元，約定借款期間分別自109年5月15日至11
    2年5月14日、110年6月17日至113年6月16日，其中前6個月
    均為寬限期，自第7個月起則按月平均攤還本息；利息則按
    中華郵政股份有限公司2年期定期儲蓄存款機動利率加碼年
    息1%計算（目前為1.845%），並由勞動部補貼第1年利息，
    但於此期間如有遲延繳納本金達3個月者，即停止補貼；且
    若對原告之任一宗債務有遲延清償本金之情形，各宗債務得
    視為全部到期，另除依約計付利息外，得按後列「逾期還款
    期數」分別計收違約金：逾期1期時，收取300元、連續於期
    2期時，收取400元、連續逾期3期時，收取500元，每次違約
    狀態最高連續收取期數為3期。惟被告分別自111年1月14日
    、110年12月17日起未依約償還本息，業已喪失期限利益，
    視為全部到期。爰依消費借貸之法律關係，提起本件訴訟，
    請求被告返還借款、利息及違約金等語，並聲明：如主文第
    1、2項所示。
二、被告辯稱：對原告請求之金額不爭執且有意願給付，但目前
    無法一次清償等語。
三、經查，原告主張之上開事實，業據提出勞動部勞工紓困貸款
    契約書、客戶放款交易明細表、放款帳戶基本資料查詢等件
    為憑（見本院司促卷第6頁至第12頁），而被告於言詞辯論
    期日到場對於本件債務金額不爭執，惟稱無法一次清償等語
    ，然此並不影響其應依約所應負擔清償債務之責任。從而，
    原告依兩造上述契約之法律關係，請求被告清償如主文第1
    、2項所示之金額、利息與違約金，為有理由，應予准許。
    並依職權確定訴訟費用額為1,660元，應由被告負擔，爰諭
    知如主文第3項所示。
四、本件係按民事訴訟法第427條第1項訴訟標的金額50萬元以下
    之財產權訴訟，適用簡易程序所為被告敗訴之判決，依同法
    第389條第1項第3款規定應依職權宣告假執行。並依職權諭
    知被告得供擔保後免為假執行。
五、訴訟費用負擔之依據：民事訴訟法第78條。
中　　華　　民　　國　 111　　年　　10　　月　　25　　日
                    羅東簡易庭　法　官　蔡仁昭
以上正本證明與原本無異。
如對本判決上訴，須於判決送達後二十日內向本院提出上訴狀，
同時表明上訴理由；如已於本判決宣示後送達前提起上訴者，應
於判決送達後十日內補具上訴理由（均須按他造當事人之人數附
繕本）。
如委任律師提起上訴者，應一併繳納上訴審裁判費
中　　華　　民　　國　　111 　年　　10　　月　　27　　日
                                書記官　林憶蓉
 計    算    書
項        目          金      額（新臺幣）      備    註
第一審裁判費               1,660元
合        計               1,660元